【裁判字號】    97,裁,4876
【裁判日期】    971030
【裁判案由】    有關教育事務
【裁判全文】
最  高  行  政  法  院  裁  定
                                      97年度裁字第4876號
上  訴  人  甲○○
被 上訴 人  國立高雄師範大學
代  表  人  乙○○
上列當事人間有關教育事務事件，上訴人對於中華民國97年6月
25日高雄高等行政法院96年度訴字第834號判決，提起上訴，本
院裁定如下：
    主  文
上訴駁回。
上訴審訴訟費用由上訴人負擔。
    理  由
一、按對於高等行政法院判決之上訴，非以其違背法令為理由，
    不得為之，行政訴訟法第242條定有明文。依同法第243條第
    1項規定，判決不適用法規或適用不當者，為違背法令；而
    判決有同條第2項所列各款情形之一者，為當然違背法令。
    是當事人對於高等行政法院判決上訴，如依行政訴訟法第24
    3條第1項規定，以高等行政法院判決有不適用法規或適用不
    當為理由時，其上訴狀或理由書應有具體之指摘，並揭示該
    法規之條項或其內容；若係成文法以外之法則，應揭示該法
    則之旨趣，倘為司法院解釋或本院之判例，則應揭示該判解
    之字號或其內容。如以行政訴訟法第243條第2項所列各款情
    形為理由時，其上訴狀或理由書，應揭示合於該條項各款之
    事實。上訴狀或理由書如未依此項方法表明者，即難認為已
    對高等行政法院判決之違背法令有具體之指摘，其上訴自難
    認為合法。
二、上訴人為被上訴人國文系專任教授，於民國95年6月8日參加
    文學院院長遴選，得票數30票，超過投票人數二分之一，為
    當選被上訴人文學院院長之唯一遴薦人選，經遴薦委員會簽
    請校長擇聘，惟校長以遴薦人選與行為時國立高雄師範大學
    組織規程（下稱組織規程）第24條及國立高雄師範大學文學
    院院長遴薦要點（下稱遴薦要點）第2點規定不符，乃要求
    遴薦委員會予以補正程序，未予擇聘上訴人為文學院院長。
    上訴人不服，乃向學校教師申訴評議委員會提出申訴，案經
    教師申訴評議委員會於95年9月18日決定為「申訴不受理」
    。上訴人對此決定不服，復循序向教育部中央評議委員會申
    訴評議委員會提起再申訴，亦經該評議委員會於96年1月8日
    作出「再申訴駁回」之決定。上訴人仍不服，再向行政院提
    起訴願，亦遭訴願機關以訴願不合法，而為不受理之決定，
    乃循序提起行政訴訟，求為判決被上訴人應核發自95年8月1
    日起，聘任上訴人為文學院院長之聘書，及自當選日（95年
    8月1日）至給付日止之薪俸，案經原審法院判決駁回。
三、上訴人對於原審法院判決上訴，雖以該判決違背法令為由，
    惟核其上訴理由狀所載內容，係就原審取捨證據、認定事實
    之職權行使，所論斷：被上訴人之組織規程，歷經多次修正
    ，其距本件文學院院長選舉期日最近之一次修正案，係被上
    訴人於95年1月13日94學年度第1學期校務會議議決通過之修
    正案，該修正案並經被上訴人以95年2月20日高師大人字第
    0950001242號函陳報教育部，而教育部則以95年3月17日台
    中(二)字第0950038773號函同意備查，並同意核定自95年2月1
    日生效在案。而該次修正之條文即包括系爭組織規程第24條
    在內，亦即將原條文內容：「院長、系（科）主任、所長由
    各該單位依其遴薦要點遴薦教授2至3人，報請校長擇聘兼任
    。如該單位被遴薦人選僅1人合適時，應經各該院、系（科
    ）、所相關會議同意後，報請校長聘任之。任期3年，得連
    任1次。其遴薦要點另訂，經行政會議通過報請校長核定後
    實施。」予以修正，並改為：「院長由各該單位依其遴薦要
    點遴薦教授2至3人，報請校長擇聘兼任。任期3年，得連任1
    次。其遴薦要點另訂，經行政會議通過報請校長核定後實施
    。系（科）主任、所長由各該單位依其遴薦要點遴薦副教授
    以上之教師2至3人，報請校長擇聘兼任。如該單位被遴薦人
    選僅一人合適時，應經各該系（科）、所相關會議同意後，
    報請校長聘任之。任期3年，得連任1次。其遴薦要點另訂，
    經行政會議通過報請校長核定後實施。」又本件文學院院長
    遴薦選舉日既發生於95年6月8日，則系爭組織規程就院長產
    生之方式、程序等之相關規定，自應適用新修正之條文，迨
    無疑義。是上訴人於95年6月8日參加文學院院長遴選，得票
    數30票，雖為唯一超過投票人數二分之一遴薦人選，並經遴
    薦委員會簽請校長擇聘，然依當時有效之組織規程第24條第
    1項規定，上訴人尚非為可報請校長擇聘之唯一文學院院長
    遴薦人選，爾後遴薦委員會仍需再行遴薦院長人選1至2人，
    共同報請校長擇聘兼任，方符合院長產生方式。換言之，上
    訴人於該次之選舉中，雖獲出席投票人數過半數之支持，然
    亦僅僅是獲得一「院長遴薦人選」資格，並非就是可報請校
    長擇聘之唯一文學院院長遴薦人選，則按行為時組織規程第
    24條規定，尚須有1至2人之遴薦人選由校長擇聘兼任後，方
    為真正院長之當選人，並得由被上訴人頒發文學院院長聘書
    ，縱嗣後校長就另行選出票數過半之遴薦人選與上訴人一起
    合併挑選，並擇聘上訴人以外之人為文學院院長，亦難謂與
    系爭組織規程第24條及遴薦要點第2點、第5點有違等，指摘
    其為不當，就原審所為論斷，泛言其論斷矛盾，而非具體表
    明合於不適用法規、適用法規不當、或行政訴訟法第243條
    第2項所列各款之情形，難認對該判決之如何違背法令已有
    具體之指摘。依首揭說明，應認其上訴為不合法。
四、據上論結，本件上訴為不合法。依行政訴訟法第249條第1項
    前段、第104條、民事訴訟法第95條、第78條，裁定如主文
    。
中    華    民    國    97    年    10    月    30    日
                    最高行政法院第三庭
                        審判長法官  黃  璽  君
                              法官  黃  秋  鴻
                              法官  鄭  忠  仁
                              法官  黃  本  仁
                              法官  吳  東  都
以  上  正  本  證  明  與  原  本  無  異
中    華    民    國    97    年    10    月    31    日
                              書記官  莊  俊  亨


司法院資訊處製作；財團法人民間司法改革基金會備份。
